【裁判字號】    98,交上易,83
【裁判日期】    980512
【裁判案由】    過失致死等
【裁判全文】
臺灣高等法院刑事判決                98年度交上易字第83號
上  訴  人  臺灣板橋地方法院檢察署檢察官
被      告  甲○○
上列上訴人因被告過失致死等案件，不服臺灣板橋地方法院97年
度交易字第767號，中華民國98年2月5日第一審判決（起訴案號
：臺灣板橋地方法院檢察署97年度偵字第29486號、第31181號）
，提起上訴，本院判決如下：
    主  文
原判決撤銷。
甲○○犯不能安全駕駛動力交通工具罪，處罰金新臺幣陸萬元，
如易服勞役，以新臺幣貳仟元折算壹日；又犯過失致人於死罪，
處有期徒刑肆月，如易科罰金，以新臺幣壹仟元折算壹日。均緩
刑貳年，並向檢察官指定之公益團體提供肆拾小時之義務勞務及
付保護管束。
    事實及理由
一、本案經本院審理結果，認第一審以被告甲○○犯刑法第185
    條之3不能安全駕駛動力交通工具罪及同法第276條第1項之
    過失致人於死罪，其判決書所記載之犯罪事實、證據及理由
    ，均與本院認定者相同，茲引用之（如附件）。
二、原審據以論罪科刑，固非無見。惟按，執行刑法第74條第2
    項第5款至第8款所定之事項而受緩刑之宣告者，應於緩刑期
    間付保護管束，刑法第93條第1項第2款定有明文。原審就被
    告所處罪刑，除依刑法第74條第1項第1款均宣告緩刑二年外
    ，併依同法第74條第2項第5款諭知被告應向檢察官指定之公
    益團體提供四十小時之義務勞務，然卻漏未併依上開規定，
    宣告於緩刑期間內付保護管束，檢察官執此指摘原判決違法
    ，提起上訴，為有理由，應由本院將原判決此部份撤銷改判
    ，並諭知被告於緩刑期間內付保護管束，以臻適法。
據上論斷，應依刑事訴訟法第369條第1項前段、第364條、第373
條、第299條第1項前段，刑法第185條之3、第276條第1項、第62
條前段、第41條第1項前段、第42條第3項前段、第51條第10款、
第74條第1項第1款、第2項第5款、第93條第1項第2款，刑法施行
法第1條之1，道路交通管理處罰條例第86條第1項，判決如主文
。
本案經檢察官陳玉珍到庭執行職務
中    華    民    國    98    年    5     月    12    日
                  刑事第十庭審判長法  官  陳春秋
                                  法  官  李春地
                                  法  官  朱光仁
以上正本證明與原本無異。
不得上訴。
                                  書記官  王宜玲
中    華    民    國    98    年    5     月    15    日
本案論罪科刑法條全文：
中華民國刑法第185條之3
服用毒品、麻醉藥品、酒類或其他相類之物，不能安全駕駛動力
交通工具而駕駛者，處 1年以下有期徒刑、拘役或科或併科15萬
元以下罰金。
中華民國刑法第276條
（過失致死罪）
因過失致人於死者，處2年以下有期徒刑、拘役或2千元以下罰金
。
從事業務之人，因業務上之過失犯前項之罪者，處 5年以下有期
徒刑或拘役，得併科3千元以下罰金。
附件：
臺灣板橋地方法院刑事判決             97年度交易字第767號
公  訴  人  臺灣板橋地方法院檢察署檢察官
被      告  甲○○    男24歲（民國○○年○月○○日生）
                      身分證統一編號：Ｚ000000000號
                      住桃園縣新屋鄉九斗村九斗159之2號
                      居臺北縣新莊市○○街135巷21弄15號3
                      樓
上列被告因過失致死等案件，經檢察官提起公訴（97年度偵字第
29486 號、第31181 號），被告於準備程序認罪，本院以簡式審
判程序判決如下：
    主  文
甲○○犯不能安全駕駛動力交通工具罪，處罰金新臺幣陸萬元，
如易服勞役以新臺幣貳仟元折算壹日；又犯過失致人於死罪，處
有期徒刑肆月，如易科罰金以新臺幣壹仟元折算壹日。均緩刑貳
年，並向檢察官指定之公益團體提供肆拾小時之義務勞務。
    事實及理由
一、按除被告所犯為死刑、無期徒刑、最輕本刑為三年以上有期
    徒刑之罪或高等法院管轄第一審案件者外，於第一次審判期
    日前之準備程序進行中，被告先就被訴事實為有罪之陳述時
    ，審判長得告知被告簡式審判程序之旨，並聽取當事人、代
    理人、辯護人及輔佐人之意見後，裁定進行簡式審判程序，
    刑事訴訟法第273 條之1 第1 項定有明文。經核本件被告甲
    ○○所犯係死刑、無期徒刑、最輕本刑為三年以上有期徒刑
    以外之罪，其於準備程序中就被訴事實為有罪之陳述，經法
    官告知簡式審判程序之旨，並聽取公訴人、被告之意見後，
    本院爰依首揭規定，裁定進行簡式審判程序，合先敘明。
二、本件犯罪事實：
    甲○○明知服用酒類，不能安全駕駛動力交通工具者，不得
    駕駛，詎其於民國97年10月6 日晚上9 時許，在臺北市○○
    路「錢櫃KTV 」與友人飲酒後，至同日晚上11時30分許，已
    達不能安全駕駛動力交通工具之程度，竟仍於酒醉後騎乘車
    號NN6-193 號重型機車，欲返回其臺北縣新莊市住處，嗣其
    於翌日（即同年月7 日）凌晨零時31分許，行經臺北縣新莊
    市○○路460 號前往桃園方向行駛時，本應注意車前狀況，
    隨時採取必要之安全措施，而依當時情形並無不能注意之情
    事，竟因酒後注意力無法集中，疏未注意，逕行自後追撞其
    前方同向由賴靜慧騎乘之腳踏車後輪，致賴靜慧人車倒地，
    頭部撞擊地面，受有外傷性硬腦膜下出血之傷害，當場昏迷
    ，而其亦因人車倒地，受有右眼皮撕裂傷之傷害，二人旋經
    人報案送醫治療。嗣賴靜慧經送醫治療後，延至97年10月12
    日晚上6 時30分許，仍因腦水腫併神經性休克不治死亡。而
    甲○○於醫院治療時，經抽血亦測得其血液酒精濃度達197.
    7mg/dl（換算呼氣酒精濃度達每公升0.98毫克），另其肇事
    後於犯罪未被有偵查權之機關或公務員發覺前，並於警察據
    報前往醫院處理時，表明係肇事者，願接受裁判而自首。案
    經甲○○自首、賴靜慧之母乙○○○訴由臺北縣政府警察局
    新莊分局報請臺灣板橋地方法院檢察署檢察官相驗、偵查後
    起訴。
三、本件犯罪事實之證據：
  (一)被告於警詢、偵查、審理之自白、目擊證人胡彥騰、陳安杏
    等於警詢之證述。
  (二)卷附之道路交通事故調查報告表、現場圖、現場及車損照片
    、臺北縣政府警察局新莊分局道路交通事故肇事人自首情形
    記錄表、衛生署臺北醫院出具之被告血液酒精濃度檢驗結果
    、診斷證明書、刑法第一百八十五條之三案件測試觀察紀錄
    表、長庚紀念醫院出具之被害人賴靜慧診斷證明書、臺灣板
    橋地方法院檢察署檢察官勘驗筆錄、相驗屍體證明書、檢驗
    報告書等可資佐證。
四、核被告上開所為，係犯刑法第185 條之3 之不能安全駕駛動
    力交通工具罪、同法第276 條第1 項之過失致人於死罪。又
    被告酒醉駕車，因而肇事致人死亡，依法應負刑事責任，就
    其所犯過失致人於死罪部分，應依道路交通管理處罰條例第
    86條第1 項規定加重其刑。又被告肇事後於犯罪未被有偵查
    權之機關或公務員發覺前，於警察據報前往醫院處理時在場
    並表明係肇事者，願接受裁判，衡情其所犯過失致人於死罪
    部分，並應得依刑法自首規定減輕其刑。爰審酌被告之素行
    、酒後不能安全駕駛之程度、情節、本件肇事之過失程度、
    對被害人所生之危害、犯罪後之態度及已與告訴人達成民事
    賠償和解（參見卷附調解筆錄）等一切情狀，各量處如主文
    所示之刑，併分別諭知易服勞役及易科罰金之折算標準。又
    被告前未曾因故意犯罪受有期徒刑以上刑之宣告，其因一時
    失慮，偶罹刑典，事後已坦承犯行，深具悔意，且已與告訴
    人和解，經此刑之宣告後，應知警惕而無再犯之虞，本院因
    認暫不執行其上開二罪之刑為當，均併予宣告緩刑二年，用
    啟自新，然另審酌其酒駕肇事致人於死情節，應向檢察官指
    定之公益團體提供四十小時之義務勞務，以資惕誡。
五、依刑事訴訟法第273 條之1 第1 項、299 條第1 項前段、第
    310 條之2 、第454 條，刑法第185 條之3 、第276 條第1
    項、第62條前段、第41條第1 項前段、第42條第3 項、第74
    條第1 項第1 款、第2 項第5 款，刑法施行法第1 條之1 ，
    道路交通管理處罰條例第86條第1 項，判決如主文。
六、如不服本判決，得自收受送達之日起10日內向本院提出上訴
    狀（須附繕本）。
中    華    民    國    98    年    2     月    5     日
                        交通法庭  法  官  彭  全  曄
以上正本證明與原本無異。
如不服本判決應於收受送達後十日內向本院提出上訴書狀，並應
敘述具體理由；其未敘述上訴理由者，應於上訴期間屆滿後二十
日內向本院補提理由書（均須按他造當事人之人數附繕本）「切
勿逕送上級法院」。
                                  書記官  黃  頌  棻
中    華    民    國    98    年    2     月    5     日
附錄本案論罪科刑法條全文：
刑法第185條之3
服用毒品、麻醉藥品、酒類或其他相類之物，不能安全駕駛動力
交通工具而駕駛者，處1年以下有期徒刑、拘役或科或併科15萬
元以下罰金。
刑法第276條第1項
因過失致人於死者，處 2 年以下有期徒刑、拘役或 2 千元以下
罰金。


司法院資訊處製作；財團法人民間司法改革基金會備份。
